【裁判字號】    98,訴,1358
【裁判日期】    980526
【裁判案由】    毒品危害防制條例
【裁判全文】
臺灣板橋地方法院刑事判決              98年度訴字第1358號
公  訴  人  臺灣板橋地方法院檢察署檢察官
被      告  甲○○
上列被告因毒品危害防制條例案件，經檢察官提起公訴（98年度
毒偵字第1982號），本院依簡式審判程序判決如下：
    主  文
甲○○施用第一級毒品，累犯，處有期徒刑玖月。
    事  實
一、甲○○前因施用毒品案件，經本院以87年度毒聲字第2452號
    裁定送觀察、勒戒後，認有繼續施用毒品之傾向，再經本院
    以87年度毒聲字第2911號裁定令入戒治處所施以強制戒治，
    嗣因成效良好，經本院以88年度毒聲字第1955號裁定停止戒
    治，所餘期間付保護管束，後於民國88年10月29日戒治期滿
    未經撤銷停止戒治，視為執行完畢，並由臺灣板橋地方法院
    檢察署檢察官以88年戒毒偵字第229 號為不起訴處分確定。
    惟其於上開強制戒治執行完畢釋放後五年內，復因於88年12
    月5 、6 日起至89年1 月25日期間連續施用第二級毒品案件
    ，除經本院以89年度毒聲字第194 號裁定令入戒治處所施以
    強制戒治外，並經本院以89年度訴字第525 號刑事判決判處
    有期徒刑六月，後因撤回上訴而確定。
二、甲○○前因連續施用第一級、第二級毒品案件，經臺灣桃園
    地方法院以92年度訴字第105 號刑事判決分別判處有期徒刑
    十月、八月確定；又因贓物案件，經本院以93年度易緝字第
    26號刑事判決判處有期徒刑四月確定；上開三案嗣經本院以
    93年度聲字第768 號裁定應執行有期徒刑一年八月確定。復
    因連續轉讓第一級毒品、詐欺案件，經本院以93年度訴字第
    37號刑事判決分別判處有期徒刑二年、一年，並由臺灣高等
    法院以93年度上訴字第2458號刑事判決駁回上訴而確定；又
    因連續施用第二級毒品案件，經臺灣桃園地方法院以93年度
    桃簡字第531 號刑事簡易判決判處有期徒刑六月確定；上開
    詐欺、連續施用第二級毒品案件部分，嗣經本院以96年度聲
    減字第3229號裁定各減其刑期二分之一，並與連續轉讓第一
    級毒品案件定執行刑為有期徒刑二年六月確定。前述各罪刑
    經接續執行後，於96年10月25日縮短刑期假釋出監，並付保
    護管束，嗣於97年2 月4 日保護管束期滿假釋未經撤銷，視
    為執行完畢。
三、詎甲○○仍未悛悔，復基於施用第一級毒品海洛因之犯意，
    於98年1 月11日某時，在其位於臺北縣新莊市○○街47巷24
    號5 樓之住處內，以將海洛因粉末摻入香菸後，再點火吸食
    其煙霧之方式，非法施用海洛因一次。嗣於98年1 月12日晚
    間7 時40分許，在臺北縣樹林市○○街14巷口因另案通緝為
    警查獲，經其同意採集尿液，送驗結果呈鴉片類（嗎啡）陽
    性反應，始知上情。
四、案經臺北縣政府警察局樹林分局報請臺灣板橋地方法院檢察
    署檢察官偵查起訴。
    理  由
一、本件被告甲○○所犯係死刑、無期徒刑、最輕本刑為三年以
    上有期徒刑以外之罪，其於準備程序中就被訴事實為有罪之
    陳述，經法官告知簡式審判程序之旨，並聽取公訴人及被告
    之意見後，本院業已於98年5 月13日依刑事訴訟法第273 條
    之1 第1 項之規定，合議裁定由受命法官獨任進行簡式審判
    程序，合先敘明。
二、前揭事實，業據被告於偵查及本院審理中均供承不諱，而其
    於上開時、地為警查獲後所採尿液經送臺灣檢驗科技股份有
    限公司以EIA 酵素免疫分析法初步檢驗及以GC/MS 氣相層析
    質譜儀法確認檢驗結果，確均呈鴉片類（嗎啡）陽性反應乙
    節，亦有該公司98年2 月3 日編號UL/2009/10379 號濫用藥
    物檢驗報告、姓名暨代碼對照表各一紙附卷可稽，被告之自
    白既有上開證據足資補強，應堪信為真實。據此，本案事證
    明確，被告犯行堪以認定。
三、經查被告前因施用毒品案件，經本院以87年度毒聲字第2452
    號裁定送觀察、勒戒後，認有繼續施用毒品之傾向，再經本
    院以87年度毒聲字第2911號裁定令入戒治處所施以強制戒治
    ，嗣因成效良好，經本院以88年度毒聲字第1955號裁定停止
    戒治，所餘期間付保護管束，後於88年10月29日戒治期滿未
    經撤銷停止戒治，視為執行完畢，並由臺灣板橋地方法院檢
    察署檢察官以88年戒毒偵字第229 號為不起訴處分確定。惟
    其於上開強制戒治執行完畢釋放後五年內，復因於88年12月
    5 、6 日起至89年1 月25日期間連續施用第二級毒品案件，
    除經本院以89年度毒聲字第194 號裁定令入戒治處所施以強
    制戒治外，並經本院以89年度訴字第525 號刑事判決判處有
    期徒刑六月，後因撤回上訴而確定等情，有上開判決書及臺
    灣高等法院被告前案紀錄表各一份在卷可按。被告既曾於因
    施用毒品案件而經強制戒治執行完畢釋放後之五年內，再犯
    毒品危害防制條例第10條第2 項所定之施用第二級毒品罪，
    並經法院判刑確定，即屬「五年內再犯」之情形，再犯率甚
    高，原所實施之觀察、勒戒及強制戒治已無法收其實效，此
    次再犯上開條例第10條第1 項之罪，即應依上開條例第23條
    第2 項之規定逕予論罪科刑。
四、論罪科刑部分：
(一)按海洛因係毒品危害防制條例第2 條第2 項第1 款所定之第
    一級毒品，故核被告所為，係犯上開條例第10條第1 項之施
    用第一級毒品罪。其施用前持有海洛因之行為，為其施用之
    高度行為所吸收，而不另論罪。
(二)被告前因連續施用第一級、第二級毒品案件，經臺灣桃園地
    方法院以92年度訴字第105 號刑事判決分別判處有期徒刑十
    月、八月確定；又因贓物案件，經本院以93年度易緝字第26
    號刑事判決判處有期徒刑四月確定；上開三案嗣經本院以93
    年度聲字第768 號裁定應執行有期徒刑一年八月確定。復因
    連續轉讓第一級毒品、詐欺案件，經本院以93年度訴字第37
    號刑事判決分別判處有期徒刑二年、一年，並由臺灣高等法
    院以93年度上訴字第2458號刑事判決駁回上訴而確定；又因
    連續施用第二級毒品案件，經臺灣桃園地方法院以93年度桃
    簡字第531 號刑事簡易判決判處有期徒刑六月確定；上開詐
    欺、連續施用第二級毒品案件部分，嗣經本院以96年度聲減
    字第3229號裁定各減其刑期二分之一，並與連續轉讓第一級
    毒品案件定執行刑為有期徒刑二年六月確定。前述各罪刑經
    接續執行後，於96年10月25日縮短刑期假釋出監，並付保護
    管束，嗣於97年2 月4 日保護管束期滿假釋未經撤銷，視為
    執行完畢乙節，有上開被告前案紀錄表一份在卷可按，其受
    有期徒刑執行完畢後五年內，故意再犯本件有期徒刑以上之
    罪，為累犯，應依刑法第47條第1 項之規定加重其刑。
(三)本院爰審酌被告前已有因施用毒品而經觀察、勒戒、強制戒
    治及多次論罪科刑之紀錄，業如上述，猶再犯本件施用毒品
    犯行，可徵其悔意不深，遠離毒品之意志薄弱，惟其施用毒
    品係自戕行為，對他人法益尚無具體危害，及其施用毒品之
    動機，暨犯罪後坦承犯行之態度等一切情狀，量處如主文所
    示之刑，以資懲儆。
據上論斷，應依刑事訴訟法第273 條之1 第1 項、第299 條第1
項前段，毒品危害防制條例第10條第1 項，刑法第11條前段、第
47條第1 項，判決如主文。
本案經檢察官吳宗光到庭執行職務。
中    華    民    國    98    年    5     月    26    日
                  刑事第十三庭  法  官    張紹省
上列正本證明與原本無異。
如不服本判決，應於判決送達後10日內敘明上訴理由，向本院提
出上訴狀 (應附繕本) ，上訴於臺灣高等法院。其未敘述上訴理
由者，應於上訴期間屆滿後20日內向本院補提理由書「切勿逕送
上級法院」。
                                書記官    周雅玲
中    華    民    國    98    年    5     月    27    日
附錄本案論罪科刑法條全文：
毒品危害防制條例第10條第1項
施用第一級毒品者，處六月以上五年以下有期徒刑。


司法院資訊處製作；財團法人民間司法改革基金會備份。
